【裁判字號】    92,訴,2563
【裁判日期】    921021
【裁判案由】    拆屋還地
【裁判全文】
臺灣高雄地方法院民事判決  九十二年度訴字第二五六三號
    原      告  高雄市政府
    法定代理人  丙○○
    訴訟代理人  林孜俞律師
    複  代理人  鍾美馨律師
    被      告  乙○○○    住.
                甲○○      住.
當事人間請求拆屋還地事件，本院於民國九十二年十月七日言詞辯論終結，判決如下
：
    主      文
被告乙○○○應將坐落高雄市○鎮區○○段二小段第０六七四之００００號號土地上
，如附圖所示Ａ、Ｂ部分，面積一百零七點一一平方公尺之地上物拆除後，交還土地
予原告。
被告甲○○應將坐落高雄市○鎮區○○段二小段第０六七四之００００號土地上，如
附圖所示Ｃ、Ｄ部分，面積九十一點九四平方公尺之地上物拆除後，交還土地予原告
。
訴訟費用由被告負擔。
    事實及理由
一、原告起訴主張：坐落高雄市○鎮區○○段二小段第０六七四之００００號土地（
    下稱系爭土地）為伊所有，詎被告自八十二年七月一日起無權占用，在其上搭建
    地上物，其中乙○○○占用系爭土地如附圖所示Ａ、Ｂ部分，面積一百零七點一
    一平方公尺，甲○○占用如附圖Ｃ、Ｄ部分，面積九十一點九四平方公尺，為此
    ，爰依民法第七百六十七條規定提起本訴，求為判命被告拆除其等占用系爭土地
    上之地上物，並交還土地等語。
二、被告二人對於其等所有之地上物無權占用系爭土地並不爭執，惟乙○○○以：希
    望能夠支付補償金繼續使用；甲○○則以：願意拆除，但因其所有之地上物與乙
    ○○○房屋相連，如果拆除恐怕危及乙○○○使用等語置辯。
三、按所有人對於無權占有或侵奪其所有物者，得請求返還之。對於妨害其所有權者
    ，得請求除去之。有妨害其所有權之虞者，得請求防止之。民法第七百六十七條
    定有明文。經查，系爭土地為原告所有，被告乙○○○、甲○○自八十二年七月
    一日起，未經許可占用分別如附圖所示Ａ、Ｂ及Ｃ、Ｄ部分土地，嗣經原告於九
    十二年間對被告訴請給付系爭土地使用補償金，並經本院以九十二年度訴字第六
    四四號判決原告勝訴確定，並履勘現場繪製被告二人占用情形之成果圖在案，此
    有原告提出之土地登記謄本及高雄市政府地政處前鎮地政事務所複丈成果圖為證
    ，核屬相符，復經本院依職權調取上開民事案卷查閱屬實，並為被告所不爭執，
    是原告主張被告無權占用系爭土地，堪信為真實。從而，原告依前開規定，訴請
    被告拆屋還地，即屬正當，應予准許。
四、結論：原告之訴為有理由，依民事訴訟法第七十八條、第八十五條第一項，判決
    如主文。
中      華      民      國    九十二    年      十      月    二十一    日
                                臺灣高雄地方法院民事第一庭
~B法      官  蘇姿月
正本係照原本作成。
如不服本判決，應於送達後廿日內，向本院提出上訴狀並表明上訴理由，如於本判決
宣示後送達前提起上訴者，應於判決送達後十日內補提上訴理由書（須附繕本）。
中      華      民      國    九十二    年      十      月    二十一    日
~B法院書記官  歐文政


司法院資訊處製作；財團法人民間司法改革基金會備份。
